---
title: "Analisi dades"
author: "Laura Guzman"
date: "16 d'agost de 2019"
output:
  html_document:
    toc: yes

---


```{r setup, include=FALSE}
knitr::opts_chunk$set(echo = TRUE)
```


```{r}
library(ggplot2)

library(timeDate)
library(lubridate)
library(gdata)

library(knitr)

```
**Negreta**
*Cursiva*






#Weather hourly


```{r}
#Carreguem arxiu de dades
weather_hourly <-read.csv(file="dades/6weather_hourly_darksky.csv", header=TRUE, sep=",")


```

```{r}
#Resum dades 

#Dimensi?
dim(weather_hourly)
# Resum 
summary(weather_hourly)
# Tipus de dades 
str(weather_hourly)

```

```{r}

#Convertim time en timedate enlloc de factor
weather_hourly$time<-as.timeDate(weather_hourly$time) 
```



```{r}
#Comprovem que no hi hagi noms repetits escrits diferent
summary(weather_hourly$icon)
summary(weather_hourly$summary)



```



```{r}
#Boxplot

library(sfsmisc)

mult.fig(8)

boxplot(weather_hourly$windBearing, main="windBearing",horizontal = TRUE)
boxplot(weather_hourly$windSpeed, main="wind speed",horizontal = TRUE)

boxplot(weather_hourly$temperature, main="temperature",horizontal = TRUE)
boxplot(weather_hourly$apparentTemperature, main="apparent temperature",horizontal = TRUE)
boxplot(weather_hourly$visibility, main="Visibility",horizontal = TRUE)
boxplot(weather_hourly$dewPoint, main="dewPoint",horizontal = TRUE)
boxplot(weather_hourly$pressure, main="pressure",horizontal = TRUE)
boxplot(weather_hourly$humidity, main="humidity",horizontal = TRUE)



```



```{r}
#Mirem si cont? valors buits
colSums(is.na(weather_hourly))
```


Comprovem quines files tenen els valors buits de pressure.

```{r}
weather_hourly[is.na(weather_hourly$pressure),]




```


Abans de tractar les dades, creem les variables hora, data, any, mes i dia de la setmana
```{r}

#Creem variable hora i data
weather_hourly$hour<-hour(weather_hourly$time)
weather_hourly$date<-as.Date(weather_hourly$time)
#Creem variable any i mes
weather_hourly$year<-year(weather_hourly$date)
weather_hourly$month<-month(weather_hourly$date)

weather_hourly$weekday<-wday(weather_hourly$date, label=FALSE, week_start = 1) #Week_start=-1 means Monday.  7 means sunday.


#Comprovem
str(weather_hourly)


```




```{r}
#Fem llista amb les dates que els hi falta una hora amb la pressió
llista_data_na_pressure<-weather_hourly$date[is.na(weather_hourly$pressure)]


for (i in 1:length(llista_data_na_pressure) ){
  print(weather_hourly[weather_hourly$date==llista_data_na_pressure[i],])
}

```

Veiem que el valor de la pressió atmosfèrica es pot calcular aproximadament a partir del valor de l'hora anterior i l'hora següent.

Tractem els valors:

```{r}


#Fem llista amb les hores buides
llista_hora_na_pressure<-weather_hourly$hour[is.na(weather_hourly$pressure)]



for (i in 1:length(llista_data_na_pressure)){

  #Calculem valor de l'hora següent i l'anterior a el NA
  
  #Si és 23, llavors és 00 del dia seguent
  if (llista_hora_na_pressure[i] == 23){
      hora_seguent<- 0
      dia_seguent<-llista_data_na_pressure[i]+1
    }
  else{
      hora_seguent<- llista_hora_na_pressure[i] +1
      dia_seguent<- llista_data_na_pressure[i]
  }
  

  #Si és 0 llavors és 23 del dia abans!
  if (llista_hora_na_pressure[i] == 0) {
      hora_abans<-23
      dia_abans<-llista_data_na_pressure[i]-1
  }
  else{
      hora_abans<- llista_hora_na_pressure[i]  -1
      dia_abans<-llista_data_na_pressure[i]
  }

  
  #Calculem valor de la pressió de l'hora seguent i l'hora abans
  
  #Si a l'hora seguent no hi ha valor, agafem la seguent hora
  if (is.na(weather_hourly$pressure[weather_hourly$date==dia_seguent & weather_hourly$hour==hora_seguent])){
    hora_seguent<-hora_seguent+1
    pressure_seguent<-weather_hourly$pressure[weather_hourly$date==dia_seguent & weather_hourly$hour==hora_seguent]
  }
  else{
    pressure_seguent<-weather_hourly$pressure[weather_hourly$date==dia_seguent & weather_hourly$hour==hora_seguent]
  }
  
  #Si a l'hora abans no hi ha valor, agafem l'hora anterior
  if(is.na(weather_hourly$pressure[weather_hourly$date==dia_abans & weather_hourly$hour==hora_abans])){
    hora_abans<-hora_abans-1
    pressure_abans<-weather_hourly$pressure[weather_hourly$date==dia_abans & weather_hourly$hour==hora_abans]
  }
  else{
      pressure_abans<-weather_hourly$pressure[weather_hourly$date==dia_abans & weather_hourly$hour==hora_abans]
    
  }

  
  #Assignem mitjana de les dues pressions (anterior i posterior) al valor NA
  weather_hourly$pressure[weather_hourly$date==llista_data_na_pressure[i] & weather_hourly$hour==llista_hora_na_pressure[i]]<- (pressure_seguent+pressure_abans)/2
 
  #Comprovem que els valors NA s'han omplert correctament
  print(weather_hourly[weather_hourly$date==llista_data_na_pressure[i] & weather_hourly$hour==llista_hora_na_pressure[i],])
}

```

Ordenem dades
```{r}
weather_hourly<-weather_hourly[order(weather_hourly$date,weather_hourly$hour),]

```



Gràfic

```{r}
plot(weather_hourly$time, weather_hourly$temperature, ylab="Temperature", xlab="Date", type="l")
ggplot(weather_hourly,aes(x=icon,fill=summary))+geom_bar()+facet_wrap(~year)

```










# Tariffs

```{r}
#Carreguem arxiu de dades
tariffs <-read.csv(file="dades/9Tariffs.csv", header=TRUE, sep=";" ,stringsAsFactors = FALSE)
```

```{r}
#Resum dades 

#Dimensi?
dim(tariffs)
# Resum 
summary(tariffs)
# Tipus de dades 
str(tariffs)

```

Convertim a factor la variable Tariff i a timestamp la variable TariffDateTime
```{r}

tariffs$Tariff<-as.factor(tariffs$Tariff)
tariffs$TariffDateTime<-as.timeDate(tariffs$TariffDateTime)

str(tariffs)
```



```{r}
#Mirem si cont? valors buits
colSums(is.na(tariffs))
```












#hhblock_dataset

2hhblock_dataset(tots els blocs) id, dia, hh_1 (consum primera mitja hora), hh2 (consum segona mitja hora)


```{r}

#Creem una llista amb els noms dels arxius que volem carregar que es troben a la carpeta indicada

library(timereg)
library(mets)
library(data.table)
library(timeDate)

files_hhblock<-list.files(path="dades/2hhblock_dataset")
#print(files_hhblock)

#Anir? a buscar a la carpeta Smart meters/R i per tant cal que tinguem les dades que volem carregar all?. 
#Creem dataframe amb les dades de tots els blocs, 
hhblock_dataset <- do.call(rbind, lapply(files_hhblock, function(x) as.data.frame(fread(x,header = TRUE))))
head(hhblock_dataset)

```



```{r}
#Resum dades 

#Dimensi?
dim(hhblock_dataset)
# Resum 
summary(hhblock_dataset)
# Tipus de dades 
str(hhblock_dataset)

```


Copiem el dataset per si de cas
```{r}
#hhblock_dataset_copia<- hhblock_dataset
```

```{r}
#hhblock_dataset<- hhblock_dataset_copia

```

En principi, aquest dataset només l'hem utilitzat per comprovar els valors buits del dataset daily_dataset_csv. Tot i així també tractem les dades per si l'haguéssim de necessitar.

```{r}
#Mirem si cont? valors buits
colSums(is.na(hhblock_dataset))
colSums(hhblock_dataset=="")

```



PEr a tractar els valors buits, primer afegirem la variable "suma total d'energia".


```{r}
#Afegim variable total (suma de totes les mitjes hores)
hhblock_dataset$total<-rowSums(hhblock_dataset[,3:50], na.rm=TRUE)

```

Com que els NA de hh_19 nomes contenen aquest valor de NA ( o sigui, no hi ha cap altre Na en la mateixa fila), per obtenir el valor de hh_19 farem la difer?ncia entre el total d'energia del daily_dataset (energy_sum) i del total d'energia de l'hourly (variable total que hem creat) sense el valor NA, i el resultat ser? l'energia consumida a hh_19


Carreguem dataset daily:
```{r}
#Carreguem arxiu de dades
daily_dataset <-read.csv(file="dades/3daily_dataset_csv.csv", header=TRUE, sep="," ,stringsAsFactors = FALSE)
```



Tractem valors, comencant per hh_19


```{r}
hhblock_dataset[is.na(hhblock_dataset$hh_19),]
```

Tractem hh_19
```{r}

#Guardem els id dels que tenen NA a hh_19
id<-hhblock_dataset$LCLid[is.na(hhblock_dataset$hh_19)]


#Guardem els dies dels que tenen NA a hh_19
dia<-hhblock_dataset$day[is.na(hhblock_dataset$hh_19)]


for (i in 1:length(id)){
  #Mostrem l?nia que t? NA a hh_19
  hi<- hhblock_dataset[hhblock_dataset$LCLid==id[i] & hhblock_dataset$day==dia[i],]
  hi
  print(hi)
  #Agafem el valor d'energia total (energy_sum) del dataset daily_dataset
  di<-daily_dataset[daily_dataset$LCLid==id[i] & daily_dataset$day==dia[i] ,]
  
  totalenergy<-di$energy_sum
  
  
  
  #Assignem al valor hh_19 de la llista de ids i dies amb NA el valor de restar a l'energia total de daily el valor de lenergia total del hh ( ja que al fer la suma de l'energia total, no ha tingut amb compte els NA, i la difer?ncia ?s el hh_19)
  hhblock_dataset$hh_19[hhblock_dataset$LCLid==id[i] & hhblock_dataset$day==dia[i]] <- (totalenergy- hi$total)
 
  #Modifiquem el valor de l'energia total, tornant a sumar tots els hh_x 
   hhblock_dataset$total[hhblock_dataset$LCLid==id[i] & hhblock_dataset$day==dia[i]]<- totalenergy
   
   #Mostrem fila modificada
   hi   
}
```


Tractem hh_25
```{r}

hhblock_dataset[is.na(hhblock_dataset$hh_25),]

```

```{r}


#Guardem els id dels que tenen NA a hh_25
id<-hhblock_dataset$LCLid[is.na(hhblock_dataset$hh_25)]



#Guardem els dies dels que tenen NA a hh_25
dia<-hhblock_dataset$day[is.na(hhblock_dataset$hh_25)]



for (i in 1:length(dia)){
  #Mostrem l?nia que t? NA a hh_25
  hi<- hhblock_dataset[hhblock_dataset$LCLid==id[i] & hhblock_dataset$day==dia[i],]
  hi
  #Agafem el valor d'energia total (energy_sum) del dataset daily_dataset
  di<-daily_dataset[daily_dataset$LCLid==id[i] & daily_dataset$day==dia[i] ,]
  
  totalenergy<-di$energy_sum

  
  #Assignem al valor hh_25 de la llista de ids i dies amb NA el valor de restar a l'energia total de daily el valor de lenergia total del hh ( ja que al fer la suma de l'energia total, no ha tingut amb compte els NA, i la difer?ncia ?s el hh_25)
  hhblock_dataset$hh_25[hhblock_dataset$LCLid==id[i] & hhblock_dataset$day==dia[i]] <- (totalenergy- hi$total)
 
  #Modifiquem el valor de l'energia total, tornant a sumar tots els hh_x 
   hhblock_dataset$total[hhblock_dataset$LCLid==id[i] & hhblock_dataset$day==dia[i]]<- totalenergy
   
  
}





```

Tractem hh_26

```{r}
hhblock_dataset[is.na(hhblock_dataset$hh_26),]

```


```{r}


#Guardem els id dels que tenen NA a hh_26
id<-hhblock_dataset$LCLid[is.na(hhblock_dataset$hh_26)]

#Guardem els dies dels que tenen NA a hh_26
dia<-hhblock_dataset$day[is.na(hhblock_dataset$hh_26)]

for (i in 1:length(id)){
  #Mostrem l?nia que t? NA a hh_26
  hi<- hhblock_dataset[hhblock_dataset$LCLid==id[i] & hhblock_dataset$day==dia[i],]
  
  #Agafem el valor d'energia total (energy_sum) del dataset daily_dataset
  di<-daily_dataset[daily_dataset$LCLid==id[i] & daily_dataset$day==dia[i] ,]
  
  totalenergy<-di$energy_sum
  
  #Assignem al valor hh_26 de la llista de ids i dies amb NA el valor de restar a l'energia total de daily el valor de lenergia total del hh ( ja que al fer la suma de l'energia total, no ha tingut amb compte els NA, i la difer?ncia ?s el hh_26)
  hhblock_dataset$hh_26[hhblock_dataset$LCLid==id[i] & hhblock_dataset$day==dia[i]] <- (totalenergy- hi$total)
 
  #Modifiquem el valor de l'energia total, tornant a sumar tots els hh_x 
   hhblock_dataset$total[hhblock_dataset$LCLid==id[i] & hhblock_dataset$day==dia[i]]<- totalenergy
   
  
}

```


Tractem els hh_30
```{r}
hhblock_dataset[is.na(hhblock_dataset$hh_30),]

```



```{r}
#Guardem els id dels que tenen NA a hh_30
id<-hhblock_dataset$LCLid[is.na(hhblock_dataset$hh_30)]

#Guardem els dies dels que tenen NA a hh_30
dia<-hhblock_dataset$day[is.na(hhblock_dataset$hh_30)]


for (i in 1:length(id)){
  #Mostrem l?nia que t? NA a hh_30
  hi<- hhblock_dataset[hhblock_dataset$LCLid==id[i] & hhblock_dataset$day==dia[i],]
  
  #Agafem el valor d'energia total (energy_sum) del dataset daily_dataset
  di<-daily_dataset[daily_dataset$LCLid==id[i] & daily_dataset$day==dia[i] ,]
  
  totalenergy<-di$energy_sum
  
  #Assignem al valor hh_30 de la llista de ids i dies amb NA el valor de restar a l'energia total de daily el valor de lenergia total del hh ( ja que al fer la suma de l'energia total, no ha tingut amb compte els NA, i la difer?ncia ?s el hh_30)
  hhblock_dataset$hh_30[hhblock_dataset$LCLid==id[i] & hhblock_dataset$day==dia[i]] <- (totalenergy- hi$total)
 
  #Modifiquem el valor de l'energia total, tornant a sumar tots els hh_x 
   hhblock_dataset$total[hhblock_dataset$LCLid==id[i] & hhblock_dataset$day==dia[i]]<- totalenergy
  
}
```





Tractem els hh_36

```{r}
hhblock_dataset[is.na(hhblock_dataset$hh_36),]

```


```{r}

#Guardem els id dels que tenen NA a hh_36
id<-hhblock_dataset$LCLid[is.na(hhblock_dataset$hh_36)]



#Guardem els dies dels que tenen NA a hh_36
dia<-hhblock_dataset$day[is.na(hhblock_dataset$hh_36)]


for (i in 1:length(id)){
  #Mostrem l?nia que t? NA a hh_36
  hi<- hhblock_dataset[hhblock_dataset$LCLid==id[i] & hhblock_dataset$day==dia[i],]
  
  #Agafem el valor d'energia total (energy_sum) del dataset daily_dataset
  di<-daily_dataset[daily_dataset$LCLid==id[i] & daily_dataset$day==dia[i] ,]
  
  totalenergy<-di$energy_sum
  
  #Mostrem energia total
  totalenergy
  
  #Assignem al valor hh_36 de la llista de ids i dies amb NA el valor de restar a l'energia total de daily el valor de lenergia total del hh ( ja que al fer la suma de l'energia total, no ha tingut amb compte els NA, i la difer?ncia ?s el hh_36)
  hhblock_dataset$hh_36[hhblock_dataset$LCLid==id[i] & hhblock_dataset$day==dia[i]] <- (totalenergy- hi$total)
 
  #Modifiquem el valor de l'energia total, tornant a sumar tots els hh_x 
   hhblock_dataset$total[hhblock_dataset$LCLid==id[i] & hhblock_dataset$day==dia[i]]<- totalenergy
     
}
```


Copiem el dataset per no haver de tornar a carregar i treure NA si ens equivoquem
```{r}
hhblock_dataset_copia_ple <- hhblock_dataset
```

```{r}
#Comrprovem que no hi ha NA
colSums(is.na(hhblock_dataset))


```




Fem transformacions a les variables

```{r}
#Passem de chr a factor la data
hhblock_dataset$day<-as.Date(hhblock_dataset$day)
```

```{r}
#Ordenem les dades de weather_daily per data
hhblock_dataset<-hhblock_dataset[order(hhblock_dataset$day),]
```





#Halfhourly_dataset
Podem carregar el fiter però no tenim suficient RAM per tractar les dades, de manera que ho farem en un altre arxiu individual. 
Ens surt l'error Error: cannot allocate vector of size 3.8 Gb i comprovem i és cert que només tenim disponibles 3.1GB de RAM de 16GB. 



#Exportem dades




```{r}
write.csv(weather_hourly,file="C:/Users/Laura/Desktop/Smart meters London/workspace R/Dades netes/weather_hourly.csv")
write.csv(tariffs,file="C:/Users/Laura/Desktop/Smart meters London/workspace R/Dades netes/tariffs.csv")
write.csv(hhblock_dataset,file="C:/Users/Laura/Desktop/Smart meters London/workspace R/Dades netes/hhblock_dataset.csv")
```














