---
title: "halfhourly"
author: "Laura Guzman"
date: "11 octubre de 2019"
output: html_document
---

```{r setup, include=FALSE}
knitr::opts_chunk$set(echo = TRUE)
```


#halfhourly_dataset 
(tots els blocs) : id, data i hora cada mitja hora, consum


Carreguem del block_0 al block 56 
```{r}
#library(timereg)
#library(mets)
library(data.table)
library(timeDate)
```

```{r}

#Creem una llista amb els noms dels arxius que volem carregar que es troben a la carpeta indicada



files_halfhourly<-list.files(path="halfhourly_block")

#Anir? a buscar a la carpeta Smart meters/R i per tant cal que tinguem les dades que volem carregar all?. 
#Creem dataframe amb les dades de tots els blocs, 
halfhourly_dataset <- do.call(rbind, lapply(files_halfhourly, function(x) as.data.frame(fread(x,header = TRUE))))

#Mostrem primeres files
head(halfhourly_dataset)

```



```{r}

write.csv(halfhourly_dataset, file="C:/Users/Laura/Desktop/Smart meters London/workspace R/Dades netes/Brut/hourly_consum_brut_1.csv",row.names = FALSE)

```



```{r}
#Dimensi?
dim(halfhourly_dataset)
```


Veiem que la data apareix en format any-mes-dia hora:minuts:segons.0000000 i eliminarem aquests zeros perquè ens ho reconegui com a timestamp
```{r}
halfhourly_dataset$tstp<-gsub(".0000000", "", halfhourly_dataset$tstp)
```

```{r}

write.csv(halfhourly_dataset, file="C:/Users/Laura/Desktop/Smart meters London/workspace R/Dades netes/Brut/hourly_consum_brut_1_sense0.csv",row.names = FALSE)

```


Canviem nom variable energy(kWh/hh) a energy. 

```{r}
names(halfhourly_dataset[3])<- "energy"
```


Passem energy a nombre:

```{r}
halfhourly_dataset$energy<- as.numeric(halfhourly_dataset$energy)
```
```{r}
library(dplyr)
```


```{r}
halfhourly_dataset<-select(halfhourly_dataset, LCLid, tstp,energy)
```



```{r}

write.csv(halfhourly_dataset, file="C:/Users/Laura/Desktop/Smart meters London/workspace R/Dades netes/Brut/hourly_consum_brut_1_sense0_num.csv",row.names = FALSE)

```






Convertim variable tstp
```{r}
halfhourly_dataset$tstp<-as.timeDate(halfhourly_dataset$tstp) 


```








```{r}
#Comprovem dades 

# Tipus de dades 
str(halfhourly_dataset)

```




Ens surt l'error Error: cannot allocate vector of size 3.8 Gb i comprovem i és cert que només tenim disponibles 3.1GB de RAM de 16GB. 




Comprovem valors buits

```{r}
#Mirem si cont? valors buits
colSums(is.na(halfhourly_dataset))


```


```{r}
halfhourly_dataset[is.na(halfhourly_dataset)]
```





```{r}

halfhourly_dataset[is.na(halfhourly_dataset$energy)]
 
```






```{r}
#halfhourly_dataset$Hour<-hour(halfhourly_dataset$tstp)
#halfhourly_dataset$Date<-as.Date(halfhourly_dataset$tstp)

#str(halfhourly_dataset)

```


