---
title: "halfhourly"
author: "Laura Guzman"
date: "11 octubre de 2019"
output: html_document
---

```{r setup, include=FALSE}
knitr::opts_chunk$set(echo = TRUE)
```


#halfhourly_dataset 
(tots els blocs) : id, data i hora cada mitja hora, consum


Carreguem del block_0 al block 56 

```{r}

#Creem una llista amb els noms dels arxius que volem carregar que es troben a la carpeta indicada

#library(timereg)
#library(mets)
library(data.table)
library(timeDate)

files_halfhourly2<-list.files(path="halfhourly_block")

#Anir? a buscar a la carpeta Smart meters/R i per tant cal que tinguem les dades que volem carregar all?. 
#Creem dataframe amb les dades de tots els blocs, 
halfhourly_dataset2 <- do.call(rbind, lapply(files_halfhourly2, function(x) as.data.frame(fread(x,header = TRUE))))

#Mostrem primeres files
head(halfhourly_dataset2)

```





```{r}
write.csv(halfhourly_dataset2,file="C:/Users/Laura/Desktop/Smart meters London/workspace R/Dades netes/Brut/hourly_consum_brut_2.csv", row.names = FALSE )
```



```{r}
#Dimensi?
dim(halfhourly_dataset2)
```


Veiem que la data apareix en format "any-mes-dia hora:minuts:segons.0000000" i eliminarem aquests zeros perquè ens ho reconegui com a timestamp
```{r}
halfhourly_dataset2$tstp<-gsub(".0000000", "", halfhourly_dataset2$tstp)
```

```{r}
write.csv(halfhourly_dataset2,file="C:/Users/Laura/Desktop/Smart meters London/workspace R/Dades netes/Brut/hourly_consum_brut_2_sense0.csv", row.names = FALSE )
```


Convertim variable tstp
```{r}
halfhourly_dataset2$tstp<-as.timeDate(halfhourly_dataset2$tstp) 


```








Canviem nom variable energy(kWh/hh) a energy. 

```{r}
names(halfhourly_dataset2[2])<- "energy"
```


Passem energy a nombre:

```{r}
halfhourly_dataset2$energy<- as.numeric(halfhourly_dataset2$energy)
```


```{r}
library(dplyr)

#Seleccionem variables id, tstp i energy:

halfhourly_dataset2<-select(halfhourly_dataset2,LCLid, tstp, energy)

```


```{r}
#Comprovem dades 

# Tipus de dades 
str(halfhourly_dataset2)

```




Ens surt l'error Error: cannot allocate vector of size 3.8 Gb i comprovem i és cert que només tenim disponibles 3.1GB de RAM de 16GB. 




Comprovem valors buits

```{r}
#Mirem si cont? valors buits
colSums(is.na(halfhourly_dataset2))


```

```{r}

halfhourly_dataset2[is.na(halfhourly_dataset2$energy),]
 
```
 

```{r}
halfhourly_dataset2[halfhourly_dataset2$LCLid=="MAC002357" & halfhourly_dataset2$tstp>"2012-12-18 15:22:07",]
```


```{r}


```





```{r}
#halfhourly_dataset$Hour<-hour(halfhourly_dataset$tstp)
#halfhourly_dataset$Date<-as.Date(halfhourly_dataset$tstp)

#str(halfhourly_dataset)

```


